# 众环研究问题5-1-42 （关于反向购买中股本披露问题）

提问人：cpab 时间：2021-08-28 13:33:06
请教：
1 、根据企业合并准则，合并财务报表中的权益性工具的金额应当反映法律上子公司合并前发行在外的股份面值以及假定在确定该项企业合并成本过程中新发行的权益性工具的金额。但是在合并财务报表中的权益结构应当反映法律上母公司的权益结构，即法律上母公司发行在外权益性证券的数量及种类。
均胜 2011 年的年报期初的股本为壳公司向会计上的收购方发行的股票206,324,766股。本期股本的增加为壳公司 2020 年 12 月 31 日的股本185,723,709.00股。，反映的法律上的母公司原股本及本期定向增发的股本。为何不是期初的股本金额为会计上的母公司期初股本，本期增加为会计上的母公司假设发行股份收购会计上的被收购方发行的股票股本。
2 、均胜 2011 年年初，未分配利润为 0 。根据企业合并准则合并财务报表中的留存收益和其他权益性余额应当反映的是法律上子公司在合并前的留存收益和其他权益余额。为何年初未分配利润不是收购方期初留存收益。
谢谢！

回答人：chenyiwei
1 、如果按反向购买基础编制的合并报表中的股本金额以会计上母公司（法律上被收购方）的股本为基础，则将导致个别报表和合并报表层面的股本金额出现差异，这是难以理解的。因此实务中多数做法是与你所提到的均胜案例的处理类似。
2 、对于均胜案例而言，一个特殊性是被收购方并不是一个完整的法人实体，而是“A公司70%股权+B公司80%股权+......”所构成的一个资产包，即会计上的母公司并不是一个法人实体，也就不存在“会计上母公司的股本”，这时也只能采用法律上母公司（上市公司）的原股本和本次增发股本来代表。